【裁判字號】    99,簡上,16
【裁判日期】    990921
【裁判案由】    毒品危害防制條例
【裁判全文】
臺灣宜蘭地方法院刑事判決              99年度簡上字第16號
上  訴  人
即  被  告  甲○○
上列上訴人因被告毒品危害防制條例案件，不服中華民國99年2
月22日，本院簡易庭99年度簡字第93號（聲請簡易判決處刑案號
：98年度毒偵字第825號），提起上訴，本院管轄之第二審合議
庭判決如下：
    主  文
上訴駁回。
    犯 罪 事 實
一、甲○○前因施用毒品案件，經臺灣士林地方法院裁定送觀察
    、勒戒後，認有繼續施用毒品之傾向，再經同法院裁定令入
    戒治處所施以強制戒治，於民國92年4月11日因強制戒治保
    護管束期滿，由臺灣士林地方法院檢察署檢察官於92年5月8
    日以92年度戒毒偵字第34號不起訴處分確定。於強制戒治執
    行完畢後5年內，又因施用毒品案件，經臺灣士林地方法院
    檢察署檢察官以92年度毒偵字第1065號提起公訴，並經臺灣
    士林地方法院以92年度訴字第680號判處有期徒刑1年確定，
    另因竊盜、槍砲彈藥刀械管制條例等案件，經法院各判處有
    期徒刑10月、2年、2年、1年10月確定，與上開毒品案件經
    減刑後定應執行有期徒刑為5年2月，甫於98年1月11日假釋
    付保護管束，現仍在保護管束中。詎仍不知悛悔，復基於施
    用第二級毒品甲基安非他命之犯意，於98年10月1日為臺灣
    宜蘭地方法院檢察署觀護人室採尿前回溯96小時內之某時，
    在不詳處所，施用第二級毒品甲基安非他命1次，嗣經臺灣
    宜蘭地方法院檢察署觀護人於98年10月1日執行保護管束，
    對其採尿送驗，結果呈安非他命類甲基安非他命陽性反應，
    始查悉上情。
二、案經臺灣宜蘭地方法院檢察署檢察官偵查後聲請簡易判決處
    刑。
    理  由
一、被告甲○○矢口否認上開犯行，辯稱：伊並未施用第二級毒
    品甲基安非他命，但有長期服用Finska-Lp（柔他益）感冒
    藥云云。經查，被告於98年10月1日經臺灣宜蘭地方法院檢
    察署觀護人室採尿送驗結果，經以氣相層析質譜儀進行確認
    檢驗，呈甲基安非他命陽性反應，有台灣尖端先進生技醫藥
    股份有限公司濫用藥物檢驗報告、台灣宜蘭地方法院檢察署
    施用毒品犯受保護管束人尿液檢體採集監管紀錄表各1紙附
    卷可稽。被告雖辯稱伊長期服用上開感冒藥物，惟查，Fins
    ka-Lp（柔他益）感冒藥未含有甲基安非他命之成分或可代
    謝成甲基安非他命成分，且如以氣相層析質譜儀進行確認檢
    驗，不致造成甲基安非他命陽性或偽陽性反應等情，有行政
    院衛生署食品藥物管理局99年8月3日FDA管字第0990044665
    號函在卷可稽。再者，又甲基安非他命經口服後，約百分之
    七十於24小時內自尿液中排出，約百分之九十於96小時內自
    尿中排出，甲基安非他命之檢出與其投與方式、投與量、個
    人體質、採尿時間與檢驗儀器精密度等諸多因素有關，依上
    述資料推斷，最長可能不會超過4日，有行政院衛生署藥物
    食品檢驗局81年2月8日（81）藥檢壹字第001156號函可參。
    另被告前因施用毒品案件，經臺灣士林地方法院裁定送觀察
    、勒戒後，認有繼續施用毒品之傾向，再經同法院裁定令入
    戒治處所施以強制戒治，於92年4月11日因強制戒治保護管
    束期滿，由臺灣士林地方法院檢察署檢察官於92年5月8日以
    92年度戒毒偵字第34號不起訴處分確定。於強制戒治執行完
    畢後5年內，又因施用毒品案件，經臺灣士林地方法院檢察
    署檢察官以92年度毒偵字第1065號提起公訴，並經臺灣士林
    地方法院以92年度訴字第680號判處有期徒刑1年確定等情，
    有不起訴處分書、判決書及台灣高等法院被告前案紀錄表在
    卷可稽。事證明確，被告犯行應堪認定。
二、核被告所為，係犯毒品危害防制條例第10條第2項之施用第
    二級毒品罪。其施用毒品前持有毒品之低度行為，為施用毒
    品之高度行為所吸收，不另論罪。原審同上之事實認定，並
    適用毒品危害防制條例第10條第2項、刑法第11條前段、第
    41條第1項前段，審酌被告前經觀察勒戒及強制戒治程序後
    ，復因犯用毒品案件，經判處有期徒刑確定，再犯本件，戒
    癮意志力薄弱等一切情狀，量處有期徒刑4月，如易科罰金
    ，以新臺幣1,000元折算1日，其認事用法，並無不合，量刑
    亦稱允當。被告上訴求為撤銷原判決，為無理由，應予駁回
    。
三、被告經合法傳喚，無正當理由而於審判期日不到庭，爰依刑
    事訴訟法第371條規定，不待其陳述，逕行判決，併此敘明
    。
據上論斷，應依刑事訴訟法第455條之1第1項、第3項、第371條
、第368條判決如主文。
本案經檢察官張立言到庭執行職務
中    華    民    國    99    年    9     月    21    日
                  刑事第三庭  審判長法  官  黃永勝
                                    法  官  鄭貽馨
                                    法  官  謝佩玲
以上正本證明與原本無異。
本件不得上訴。
                                    書記官  李玉雲
中    華    民    國    99    年    9     月    21    日

司法院資訊處製作；財團法人民間司法改革基金會備份。
